最高法院刑事判決                              八十六年度台上字第五七四一號
    上  訴  人  甲○○○
右上訴人因過失致人於死案件，不服台灣高等法院高雄分院中華民國八十六年七月八
日第二審判決（八十六年度上訴字第九九七號，起訴案號：台灣高雄地方法院檢察署
八十六年度偵字第一五二四號），提起上訴，本院判決如左：
    主  文
上訴駁回。
    理  由
按刑事訴訟法第三百七十七條規定，上訴於第三審法院，非以判決違背法令為理由，
不得為之。是提起第三審上訴，應以原判決違背法令為理由，係屬法定要件。如果上
訴理由狀並未依據卷內訴訟資料，具體指摘原判決不適用何種法則或如何適用不當，
或所指摘原判決違法情事，顯與法律規定得為第三審上訴理由之違法情形，不相適合
時，均應認其上訴為違背法律上之程式，予以駁回。本件上訴人甲○○○上訴意旨略
稱：(一)上訴人係受告訴人馬清正、朱愛梅夫妻之強制拜託，始為其夫妻照顧嬰兒即被
害人馬天欣。上訴人並無以照顧小孩為業務之主觀意思與行為。原審未就此調查及說
明何以不採之理由，徒以上訴人以月薪新台幣（下同）一萬元受僱，遽認屬業務行為
，有調查未盡及判決理由不備之違法。(二)告訴人夫妻要求讓被害人趴著睡覺，且當時
被害人患有感冒鼻塞，趴睡易窒息，告訴人要屬與有過失。又上訴人因告訴人要求賠
償二百二十萬元，上訴人則僅有能力給付七十萬元而為告訴人所拒，致無法達成和解
。原判決未審酌告訴人是否與有過失及未能達成和解之原因，遽以上訴人未與告訴人
和解為理由，認第一審量刑並無過重，亦有量刑不當之違法等語。惟查原判決認定上
訴人受僱於告訴人，擔任未滿週歲之被害人褓姆，對被害人有照顧看護之業務上義務
，竟疏未注意，擅離職守，外出買菜，返回後聽到被害人哭聲又疏未加以理會，致被
害人因趴睡鼻孔遭棉被遮住無法呼吸而窒息死亡等情，因予維持第一審判決論處上訴
人刑法第二百七十六條第二項之業務過失致人於死罪刑，業已引用第一審判決記載之
事實、證據及理由，論綦詳。觀諸第一、二審判決所載理由，上訴人供認在家替人
看小孩約有五、六年之久，並以月薪一萬元受僱看護被害人，原判決因認上訴人係以
照顧被害人做為生活費用之來源，恃以為生，自屬業務行為，並斟酌上訴人顯然疏於
照顧致被害人遭棉被遮住鼻孔窒息死亡，其過失行為非輕，又未與告訴人和解，以為
量刑之依據。上訴意旨所指原判決資以論斷上訴人有業務上過失及量刑之基礎，顯與
原判決之記載不符。上訴人專憑己見，任意指摘原判決有調查未盡、理由不備及量刑
裁量權行使上之違法，要非依據卷內資料所執為指摘之適法第三審上訴理由。本件上
訴違背法律上之程式，應予駁回。
據上論結，應依刑事訴訟法第三百九十五條前段，判決如主文。
中      華      民      國    八十六    年      九      月    二十二    日
                              最高法院刑事第二庭
                                  審判長法官  施  文  仁
                                        法官  陳  炳  煌
                                        法官  張  淳  淙
                                        法官  洪  文  章
                                        法官  林  錦  芳
      右正本證明與原本無異
                                              書  記  官
中      華      民      國    八十六    年      十      月      四      日
